臺灣屏東地方法院刑事判決　　　　　　　　　　　　　九十一年度易字第八五一號
　　公　訴　人　臺灣屏東地方法院檢察署檢察官
　　被　　　告　丙○○
　　被　　　告　乙○○
　　被　　　告　甲○○
　　被　　　告　丁○○
右列被告等因賭博案件，經檢察官聲請簡易判決處刑（九十一年度偵字第一三二七號
），本院改依通常程序審理，判決如左：
     主  文
丙○○連續意圖營利，供給賭博場所，處有期徒刑參月，如易科罰金，以參佰元折算
壹日。
甲○○違反未依電子遊戲場業管理條例規定辦理營利事業登記者，不得經營電子遊戲
場業之規定，處拘役貳拾日，如易科罰金，以參佰元折算壹日。
乙○○共同連續在公眾得出入之場所賭博財物，處罰金參仟元，如易服勞役，以佰
元折算壹日。
丁○○在公眾得出入之場所賭博財物，處罰金貳仟元，如易服勞役，以佰元折算壹
日。
扣案之賭博性電玩機具「傻象」肆台、「龍鳳』貳台、「金龍星」貳台及娃娃機壹台
（均含ＩＣ板）及賭資新台幣參仟陸佰參拾元均沒收。
     事  實
一、丙○○係位在屏東市○○路一五五之一號「巨蛋超商」之負責人，明知該商店未
    依電子遊戲場業管理條例之規定辦理營利事業登記，竟基於違反電子遊戲場業管
    理條例之犯意，自民國九十一年二月初起，在上址公眾得出入之超商內擺設賭博
    性電動機具「傻象」一台（起訴書誤載四台）及「龍鳳」二台，連續與不特定人
    賭博財物。其同時基於意圖營利之概括犯意，以每個月收取二千元之代價，供其
    林姓友人在上開超商內擺設賭博性電動機具「傻象」三台及「金龍星」二台（起
    訴書誤為丙○○本人所擺設），上開賭博性電動機具賭博之方式，均係由賭客持
    新台幣（下同）十元硬幣投入賭博機具內，按一比一之比例開分後，任意下注分
    數，猜押賭博機具依電腦亂數隨機取樣出現之特定畫面把玩，如押中，則依一定
    倍數加分，如不中則減去所押分數，賭資歸丙○○或其林姓友人所有，遇賭客停
    止把玩，由店方視螢幕所餘分數找回賭客現金。丙○○且以每小時薪資七十五元
    之代價僱用同具賭博犯意聯絡之乙○○，從事為賭客兌換十元硬幣及將客人所玩
    之機內積分兌換為現金之工作。另甲○○明知未依電子遊戲場業管理條例之規定
    辦理營利事業登記，不得經營電子遊戲場業，竟基於違反電子遊戲場業管理條例
    之犯意，在上址超商內擺設電子遊戲娃娃機一台，於不特定人持十元硬幣投入機
    台內即可以操縱桿操縱機器手臂，依憑技巧抓取機台內附含百元紙鈔之布偶娃娃
    之方式把玩一次。嗣於九十一年三月一日下午六時三十分許，有丁○○在該處把
    玩「傻象」機具賭博財物時，經警當場查獲，並扣得上揭賭博性電動機具八台、
    娃娃機一台（均含ＩＣ板）及機具內現金共三千六百三十元（賭博性電動機具內
    賭資共一千六百一十元及娃娃機內現金二千零二十元）。
二、案經屏東縣警察局屏東分局報請臺灣屏東地方法院檢察署檢察官偵查聲請簡易判
    決處刑，經本院屏東簡易庭移送本院適用通常訴訟程序審理。
     理  由
一、右揭事實，分據被告丙○○、乙○○、甲○○及丁○○於警訊、偵查及本院審理
    時坦承不諱，且互核其等供述一致，復有賭博性電動機具八台（均含ＩＣ板三塊
    ）及賭博性電動機具內賭資現金共一千六百一十元；電子遊戲娃娃機一台及現金
    共二千零二十元等扣案可佐，本件事證已明，被告等犯行均堪認定。
二、查被告丙○○未依電子遊戲場業管理條例第十五條之規定，向主管機關辦理營利
    事業登記，其且自行擺設賭博性電動機具「傻象」一台及「龍鳳」二台，並意圖
    營利提供他人在前揭公眾得出入之超商內擺設賭博性電動機具「傻象」三台及「
    金龍星」二台，與不特定之人賭博財物，核其所為係犯刑法第二百六十六條第一
    項前段之普通賭博罪、第二百六十八條前段之圖利供給賭博場所罪及電子遊戲場
    業管理條例第二十二條之罪。另按所謂業務，係以事實上執行業務者為標準，指
    以反覆同種類之行為為目的之社會活動而言；執行此項業務，縱令欠欲形式上之
    條件，仍無礙於業務之性質，因此不論該事業是否「專業」電子遊戲場業，亦不
    問經營是否需達「一定之規模」，即使所營之電子遊戲場不具相當之規模，亦無
    礙於電子遊戲場業管理條例規定之適用（最高法院九十年度台非字第二七六號
    、第二九九號及第三○二號判決意旨參照），故被告甲○○於上址超商內雖僅擺
    設電子遊戲娃娃機一台，仍無礙其有電子遊戲場業管理條例規定之適用，其未依
    電子遊戲場業管理條例第十五條之規定，向主管機關辦理營利事業登記，自行擺
    設電子遊戲娃娃機一台，係犯電子遊戲場業管理條例第二十二條之罪。查賭博乃
    指依憑偶然之事實，互爭勝負，以決財物之得喪，輸贏之方法純靠運氣，不須技
    巧。本件被告甲○○擺設之娃娃機係由玩家以操縱桿操縱機器手臂抓取機台內布
    偶娃娃之方式把玩，則其輸贏之方法純依技巧，並非取決於偶然事實之發生，公
    訴人漏未斟酌此點，認被告甲○○所為，係犯刑法第二百六十六條第一項之普通
    賭博罪，尚有未洽，惟其基本事實同一，本院自應予以審理，並變更法條。再被
    告乙○○及丁○○二人所為，則均係犯刑法第二百六十六條第一項前段之普通賭
    博罪。被告丙○○與乙○○就上開普通賭博罪犯行間，互有犯意聯絡及行為分擔
    ，應論以共同正犯。被告丙○○及乙○○二人先後多次賭博犯行及被告丙○○意
    圖營利供給賭博場所犯行，均係時間緊接，觸犯構成要件相同之罪名，顯係基於
    概括犯意反覆為之，均為連續犯，應依刑法第五十六條之規定論以一罪，並加重
    其刑。被告丙○○連續賭博罪與連續圖利供給賭場罪，係一行為觸犯數罪名，應
    依刑法第五十五條前段想像競合犯之規定，從較重之連續圖利供給賭博場所罪處
    斷。被告丙○○以違反電子遊戲場業管理條例第十五條之方法，用以犯連續圖利
    供給賭博場所、連續賭博罪之目的，其所犯電子遊戲場業管理條例第二十二條之
    罪與刑法第二百六十八條前段之意圖營利供給賭博場所罪間有方法目的之牽連關
    係，應從一重之刑法第二百六十八條前段規定處斷。公訴人聲請簡易處刑書雖認
    被告丙○○僅犯刑法第二百六十六條第一項之普通賭博罪，惟檢察官就犯罪事實
    一部起訴者，其效力及於全部，本件被告丙○○意圖營利供給賭博場所之犯罪事
    實與前揭普通賭博罪論罪科刑之部分，有想像競合犯之裁判上一罪關係；其違反
    電子遊戲場業管理條例部分之犯罪事實，與意圖營利供給賭博場所罪論罪科刑之
    部分，有牽連犯之裁判上一罪關係，均如前述，本院自均應併予裁判。茲審酌被
    告四人之犯罪動機、目的、手段、在公眾得出入之超商內賭博財物對社會風氣造
    成不良影響，及被告丙○○供給場所並自行擺設電子遊戲機賭博，影響社會風氣
    甚巨；被告甲○○擺設娃娃機一台及被告乙○○係受僱於人惡性較輕；被告丁○○係參與賭博，情節輕微，暨其等犯罪後均坦承犯行等一切情狀，分別量處如主
    文所示之刑，並諭知有期徒刑、拘役易科罰金及罰金易服勞役之折算標準示懲。
三、扣案之賭博性電動機具「傻象」四台、「金龍星」二台、「龍鳳」二台（均含Ｉ
    Ｃ板），及機具內賭資共一千六百一十元，分別為當場賭博之器具與在賭檯之財
    物，應依刑法第二百六十六條第二項之規定，宣告沒收之。另娃娃機一台及其內
    現金二千零二十元，分別為犯罪所用與犯罪所得之物，亦均併予宣告沒收。
四、公訴意旨另以：被告丙○○於九十一年二月中旬，以一千元之代價，提供上址場
    所予被告甲○○擺設賭博性娃娃機一台，其賭博方式係以由不特定人持十元硬幣
    投至娃娃機內，即可夾取附有一百元紙鈔之布偶娃娃一次，若將娃娃夾到出口則
    可獲得娃娃及一百元，如未夾中則十元硬幣歸被告甲○○所有，因認被告丙○○
    此部分所為，係犯刑法第二百六十八條前段供給賭博場所罪等語。然查，被告甲○○擺設之娃娃機係由玩家依憑技巧把玩，與賭博純靠運氣，具射倖性之本質不
    同，法律上自不能為同樣之評價，是被告甲○○上揭所為，難認係賭博之犯行，
    被告丙○○提供上址場所供給被告甲○○擺設娃娃機，自非核犯刑法第二百六十
    八條前段之供給賭博場所罪，被告丙○○此部分犯罪原應依法為無罪之諭知，惟
    此部分與被告丙○○前揭供給賭博場所罪間為連續犯之裁判上一罪關係，爰不另
    為無罪之諭知。
據上論斷，應依刑事訴訟法第四百五十二條、第二百九十九條第一項前段、第三百條
，電子遊戲場業管理條例第二十二條，刑法第十一條前段、第二十八條、第五十六條
、第二百六十六條第一項前段、第二百六十八條、第五十五條、第四十一條第一項前
段、第四十二條第二項、第二百六十六條第二項、第三十八條，罰金罰鍰提高標準條
例第一條前段、第二條，判決如主文。
中      華      民      國      九十一      年      九    月  三十    日
                                      臺灣屏東地方法院刑事第二庭
                                          法  官  林昌義
右正本證明與原本無異。
如不服本判決應於收受本判決後送達後十日內向本院提出上訴書狀，其未敘述上訴理
由者，並得於提起上訴後十日內向本院補提理由書狀（均須按他造當事人之人數附繕
本 ）「切勿逕送上級法院」
                                          書記官   蔡德章
中      華      民      國      九十一      年      九    月  三十      日
附錄本判決論罪之法條：
刑法第二百六十六條第一項前段
在公共場所或公眾得出入之場所賭博財物者，處一千元以下罰金。
刑法第二百六十八條
意圖營利，供給賭博場所或聚眾賭博者，處三年以下有期徒刑，得併科三千元以下罰
金。
電子遊戲場業管理條例第十五條
未依本條例規定辦理營利事業登記者，不得經營電子遊戲場業。
電子遊戲場業管理條例第二十二條
違反第十五條規定者，處行為人一年以下有期徒刑、拘役或科或併科新台幣五十萬元
以上二百五十萬元以下罰金。
